【裁判字號】    97,易,460
【裁判日期】    970430
【裁判案由】    竊盜
【裁判全文】
臺灣板橋地方法院刑事判決               97年度易字第460號
公  訴  人  臺灣板橋地方法院檢察署檢察官
被      告  乙○○
            丙○○
上  一  人
選任辯護人  黃仕翰律師
上列被告因竊盜案件，經檢察官提起公訴（96年度偵字第19656
、27927號），本院判決如下：
    主  文
乙○○所犯如附表二所列之罪，分別處如附表二所示之刑，應執
行有期徒刑貳年。
丙○○無罪。
    事  實
一、乙○○曾有多次竊盜前科，其中於民國95年9 月間因竊盜案
    件，經本院以95年度簡字第5394號判處有期徒刑3 月確定；
    於95年11月間再因竊盜案，經臺灣臺北地方法院以95年度簡
    字第3107號判處有期徒刑5 月確定。嗣2 案經定其應執行有
    期徒刑6 月確定，並於96年2 月1 日易科罰金執行完畢。詎
    乙○○仍不知悔改，於下開時地分別為下列竊盜犯行:
  (一)96年6 月17日中午12時許起，多次進出桃園縣桃園市縣○路
    314 號「台灣屈臣氏個人用品商店股份有限公司（下稱屈臣
    氏公司）桃園縣府店」，將陳列於店內架上如附表一編號1
    所示物品以徒手拿取後，趁店員不注意之際，接續藏放於自
    己實力支配所穿外套或褲子口袋內而行竊，並於得手後離去
    。
  (二)96年7 月1 日下午2 時許起，多次進出桃園縣桃園市縣○路
    314 號「屈臣氏公司桃園縣府店」，將陳列於店內架上如附
    表一編號2 所示物品以徒手拿取後，趁店員不注意之際，接
    續藏放於自己實力支配所穿外套或褲子口袋內而行竊，並於
    得手後離去。
  (三)96年7 月15日下午1 時20分許，於進入桃園縣桃園市縣○路
    314 號「屈臣氏公司桃園縣府店」後，將陳列於店內架上如
    附表一編號3 所示物品以徒手拿取，趁店員不注意之際，接
    續藏放於自己實力支配所穿外套或褲子口袋內而行竊，並於
    得手後離去。
  (四)96年8 月12日下午1 時30分許起，多次進出桃園縣桃園市縣
    ○路314 號「屈臣氏公司桃園縣府店」，將陳列於店內架上
    如附表一編號4 所示物品以徒手拿取後，趁店員不注意之際
    ，藏放於自己實力支配所穿外套或褲子口袋內而行竊，並於
    得手後離去。
  (五)96年8 月24日中午12時5 分許，在進入臺北縣五股鄉○○路
    80號「屈臣氏公司五股店」後，將陳列於店內架上附表一編
    號5 所示物品以徒手拿取，並趁店員不注意之際，藏放於自
    己實力支配之所穿外套口袋內而行竊得手，惟此時已遭店內
    員工連珮妤所發覺並尾隨跟監，乙○○於發現遭店內員工跟
    監後，即速將置入衣服口袋內之上開洗面乳9 條放回原處，
    欲逃離時，因屈臣氏公司北區保安主任張立志已事先報警處
    理而為警當場逮捕。
二、案經屈臣氏公司訴由臺北縣政府警察局蘆洲分局報請臺灣板
    橋地院檢察署檢察官偵查起訴。
    理  由
壹、被告乙○○有罪部分:
一、訊據被告乙○○矢口否認有竊盜犯行，辯稱：這5 日伊雖都
    有在犯罪現場，但伊都沒有偷東西，且警方及屈臣氏公司人
    員也沒有查扣到任何贓物。又我雖有把店內商品放入口袋內
    ，但伊之後還是把商品放到店內其他地方云云。經查:
  (一)被告乙○○分別於96年6 月17日、96年7 月1 日、96年7 月
    15日、96年8 月12日前往屈臣氏公司桃園縣府店後，多次進
    出該店內，將陳列於店內架上如附表一編號1 至4 之物品以
    徒手拿取後，趁店員不注意之際，藏放於自己實力支配所穿
    外套或褲子口袋內未結帳即行離去之事實，業據證人甲○○
    於警詢、偵查及審理中證述綦詳，並有監視錄影光碟1 片、
    監視錄影光碟翻拍照片1 份在卷可稽。
  (二)再經本院於97年4 月16日當庭播放卷附監視錄影光碟勘驗結
    果，發現96年6 月17日被告乙○○進出該店多次，有2 次
    先將店內商品放在籃子內，之後再將籃子內之商品塞內其衣
    褲之口袋，另有2 次是直接將店內商品直接放入其衣褲口袋
    。96年7 月1 日有幾次被告乙○○有幾次蹲下拿東西並塞
    口袋的動作，其中有2 次被告乙○○有拿商品後，迅速塞內
    口袋，其中有1 次是拿了多樣商品並走到另外1 邊，並將商
    品塞衣褲口袋內，該日被告乙○○也是多次進出店內。96
    年7 月15日被告乙○○進店內後拿了店內商品，並走到店內
    其他地方將該商品塞口袋內後離開，之後再進店內，數次在
    店內同一地方盤旋查看。96年8 月12日，被告乙○○也是
    多次進內店內，並在店內來回盤旋，有多次清楚看到，被告
    乙○○，拿取架上之商品後，走到店內另個地方，將商品放
    內其衣褲口袋內後兩手淨空等情，有本院97年4 月16日審判
    筆錄在卷可憑，核與證人甲○○前揭證述情節悉相符合，足
    認被告乙○○分別於96年6 月17日、96年7 月1 日、96年7
    月15日、96年8 月12日在屈臣氏公司桃園縣府店店內徒手竊
    取陳列於架上如附表一編號1 至4 所列商品後，藏置於自己
    實力支配之衣褲口袋中未結帳即行離去之犯行甚為明確。
  (三)被告乙○○於96年8 月24日中午12時05分許，進入「屈臣氏
    公司五股店」後，將陳列於店內架上之「曼秀雷敦Acnes 藥
    用洗面乳」9 條以徒手拿取，並趁店員不注意之際，藏放自
    己實力支配之所穿外套口袋內而行竊得手之事實，復據證人
    連珮妤於警詢及偵查中指陳不移，而參諸證人連珮妤與被告
    乙○○並無任何恩怨，應無故意誣陷被告之必要，是被告乙○○確有於96年8 月24日在屈臣氏公司五股縣府店店內徒手
    竊取陳列於架上如附表一編號5 之商品後，藏置於自己實力
    支配之衣褲口袋中而持有，其犯行足堪認定。
二、核被告乙○○所為如本判決事實欄一(一)至(五)所示之犯行，均
    係犯刑法第320 條第1 項之竊盜罪。其於96年6 月17日、96
    年7 月1 日、96年8 月12日當日多次竊取之行為（即如本判
    決事實欄一(一)(二)(四)所之犯行），均時間緊接，且係竊取同一
    被害人之財物，並均係在同一地點實施，各行為之獨立性薄
    弱，從而被告前揭竊盜行為，應論以接續犯（最高法院86年
    台上字第3295號判例參照）。其所犯上開5 罪間，犯意各別
    ，行為互殊，為數罪，應分論併罰。又被告乙○○如本判決
    事實欄一(五)之犯行，因其已將附表一編號5 所示物品以徒手
    拿取後，藏放於自己實力支配之所穿外套口袋內，是該等物
    品已置於其實力支配範圍，故無論上開竊得物品是否亦處於
    其可得自由處分之安全狀態，仍不影響其竊盜既遂之該當，
    公訴人認此部分尚屬未遂，容有誤會，附此指明。再被告乙○○有如本判決事實欄所載論罪科刑及執行完畢紀錄，有前
    開被告前案紀錄表附卷足稽，其於5 年內故意再犯本件有期
    徒刑以上之罪，為累犯，應依刑法第47條第1 項加重其刑。
三、爰審酌被告乙○○多次竊取被害人財物，非但使被害人無端
    蒙受損失，亦嚴重破壞社會治安，參酌被告犯罪之動機、目
    的、犯罪後態度惡劣，及本案所竊得物品價值等一切情狀，
    分別量處如主文所示之刑，並定其應執行刑。至公訴人認被
    告從步青前有多次竊盜前科，現仍再犯竊盜罪，因而請求併
    依法宣告強制工作一節，查: 保安處分係針對受處分人將來
    之危險性所為之處置，以達教化、治療之目的，為刑罰之補
    充制度，保安處分中之強制工作，旨在對嚴重職業性犯罪及
    欠缺正確工作觀念或無正常工作因而犯罪者，強制其從事勞
    動，學習一技之長及正確之謀生觀念，使其日後重返社會，
    能適應社會生活。然保安處分之措施亦含社會隔離、拘束身
    體自由之性質，其限制人民之權利，實與刑罰同，自應受比
    例原則之規範，使保安處分之宣告，與行為人所為行為之嚴
    重性、行為人所表現之危險性，及對行為人未來行為之期待
    性相當（最高法院91年度台上字第4625號判決意旨參照）。
    本院觀諸被告乙○○雖有多次竊盜前科，然該等犯罪前科情
    節均非重大，又無證據證明其係因遊蕩或懶惰成習而犯罪之
    情形，且其年紀亦已70餘歲，綜合其所表現之危險性及對其
    未來之期待性等情以觀，本院因認宣告如主文所示之刑，已
    足與被告犯行之處罰相當，尚難認定有宣告強制工作以預防
    矯治其社會危險性之必要，爰不另為強制工作之諭知，是公
    訴意旨聲請諭知強制工作部分，尚無必要，併此敘明。
貳、被告丙○○無罪部分:
一、公訴意旨另以：被告乙○○於96年8 月12日下午1 時32分
    許，搭乘明知其將前往行竊而有幫助竊盜犯意之被告丙○○
    所駕駛車號3E－345 號營業小客車，前往「屈臣氏公司桃園
    縣府店」內，多次進出門市徒手竊取店內陳列之商品多件後
    離開，並將上開竊得之贓物存放在被告丙○○上開車輛前座
    箱子內，由被告丙○○接應離去。被告乙○○於96年8 月
    24日上午，在臺北市○○路404 巷口搭乘有幫助竊盜犯意之
    被告丙○○所駕駛上開車輛，由被告丙○○將空箱置於車內
    前座後，共同前往「屈臣氏公司五股店」，由被告乙○○入
    內行竊，由被告丙○○駕駛上開車輛在外接應，嗣於同日中
    午12時5 分許，被告乙○○竊取店內「曼秀雷敦Acnes 藥用
    洗面乳」9 條而藏放於其外套內時，為店員連珮妤當場發現
    ，乙○○見事跡敗露即將上揭洗面乳全數放回原處而未遂，
    因認被告丙○○涉犯幫助刑法第320 第1 項之竊盜罪嫌及幫
    助刑法320 條第3 項之竊盜未遂罪嫌云云（公訴人嗣於審理
    期日以言詞更正被告丙○○涉共犯刑法第320 第1 項之竊盜
    罪嫌及刑法320 條第3 項之竊盜未遂罪嫌）。
二、訊據被告丙○○則堅決否認上揭犯行，辯稱：伊不認識乙○○，於96年8 月24日伊有載乙○○到五股一家銀行附近，他
    下車後我就離開了，至於96年8 月12日，伊確定伊沒有載他
    到桃園那邊去等語。
三、按犯罪事實，應依證據認定之，無證據不得認定其犯罪事實
    ；不能證明被告犯罪者，應諭知無罪之判決，刑事訴訟法第
    154 條第2 項、第301 條第1 項分別定有明文。又刑事訴訟
    上證明之資料，無論為直接或間接證據，均須達於通常一般
    之人均不致有所懷疑，而得確信其為真實之程度，始得據為
    有罪之認定，若其關於被告是否犯罪之證明未能達此程度，
    而有合理懷疑之存在，致使無從形成有罪之確信，根據「罪
    證有疑，利於被告」之證據法則，即不得遽為不利被告之認
    定，亦有最高法院76年度臺上字第4986號判例可稽。其以情
    況證據（即間接證據）斷罪時，尤須基於該證據在直接關係
    上所可證明之他項情況事實，本乎推理作用足以確證被告有
    罪，方為合法，不得徒憑主觀上之推想，將一般經驗有利被
    告之其他合理情況逕予排除，此觀諸最高法院32年上字第67
    號判例意旨亦彰彰甚明。而本件公訴人認被告丙○○亦涉有
    本件竊盜犯行，無非以證人甲○○、張立志之指證，及被告
    丙○○於96年8 月24日曾搭載同案被告乙○○前往「屈臣氏
    公司五股店」等情，為其主要論據。
四、經查:
  (一)證人甲○○於96年11月9 日偵查中固證稱: 「（問：前次庭
    訊時所述4 次看計程車載徐，你確定該4 次之車號均為3E－
    345 ？能否陳報該4 次日期？）我確定就是該車，4 次都是
    3E－345 。日期是96.6.17.、96.7.1. 、96.7.15.、96.8.1
    2.」（見96年度偵字第19656 號卷宗第84頁）等語，然其於
    96年12月10日偵訊時卻證稱：「（問：96年6 月17日、7 月
    1 日、7 月15日、8 月12日這4 天，乙○○如何到店裡？）
    他都坐計程車。這幾天他都坐計程車來，前面幾次我沒有看
    到車號，最後一次我有將該車號抄下來」、「（該計程車停
    在何處讓徐下車？）我沒看到下車的時候。但96.8.12.我跟
    著徐出來，在我們店門口，因員工與我一起出來，都有看到
    車號，於是我就將車號3E345 抄下來，我還有上前查看該計
    程車，車內有一個箱子。箱子看起來蠻大的，後座還有一個
    袋子。我看到後抄下車號就回去了」等語（見同偵卷第125
    頁），則證人甲○○對於是否曾目睹同案被告乙○○分別於
    96 年6月17日、96年7 月1 日、96年7 月15日、96年8 月12
    日乘坐被告丙○○駕駛之車號3E－345 號營業小客車前往屈
    臣氏公司桃園縣府店，並於同日亦乘坐該車離去乙節，前後
    證述情節已有不符。
  (二)再參諸證人甲○○於本院審理時到庭證稱：「（檢問：如何
    發現東西遭竊？）因為公司有發文，要我們注意被告乙○○
    ，所以我96年8 月12日看到乙○○到我們店內，我就特別注
    意他，他本來拿了兩包海苔，然後我就一直跟他，他就一直
    躲我，然後他就離開了」、「（檢問：被告是如何進來、如
    何離去？）進來時我未看到，離開時我見到他從左離開，我
    有在外看到一部計程車，這次我沒有看到他搭計程車離開。
    我有抄下這部計程車之車號，車號為3 Ｅ-345。因為之前，
    我有看到乙○○搭計程車來搭計程車走」、「（檢問：你記
    下的車號與乙○○之前所搭的計程車是一樣的嗎？）外型一
    樣」、「（檢問：當天是否有靠近計程車去看？）看到前座
    有一個箱子，後座有壹個袋子，裡面有無東西，因為是蓋著
    的所以我沒有看到」、「（辯護人問：何時報警遭竊？）96
    年8 月12日」、「（辯護人問：為何沒在6 、7 月報警？）
    因為我之前，我很自信，我有盯到被告乙○○，店內東西應
    該不會被偷，而8 月12日則是發現東西有明顯變少，就先去
    跟主管報備」、「（辯護人問：你前三次沒有發現被偷？）
    是的」、「（辯護人問：前三次被告乙○○離去時，你知道
    嗎？）96年6 月17日、96年7 月1 日那兩次我有跟蹤他，96
    年7 月15日是同事跟蹤他」、「（辯護人問：96年8 月12日
    你看到的計程車型？）就是黃色的計程車」、「（辯護人問
    ；能否講出廠牌及ｃｃ數？）不能」、「（辯護人問：你有
    看到司機的長相？）沒有」、「（辯護人問：前三次被告乙○○是如何離去？）坐計程車」、「（辯護人問：可否詳述
    被告乙○○離去之情形？）96年6 月17日被告乙○○是一直
    站在路旁等，之後就做計程車離開；96年7 月1 日、15日同
    前所述」、「（辯護人問：你有看到被告乙○○上計程車嗎
    ？）我沒有看到他上車」、「（辯護人問：如何知道他坐計
    程車離開？）員工跟我說的」、「（辯護人問：那三次他是
    如何坐上計程車，你知道嗎？）不知道」、「（辯護人問：
    你在偵查中之供述，有無須更正？）我實際上只有在8 月12
    日才看到計程車車號」、「（辯護人問：你前三次沒有看到
    乙○○上計程車，你如何確定他四次搭的計程車都是同型？
    ）我是聽員工轉述，我也不知道員工他是如何確定」、「（
    辯護人問：96年8 月12日你既然沒有看到乙○○上計程車，
    為何你會抄一部計程車的號碼？）也是員工轉述說，每次都
    是那部計程車載乙○○來的，所以我才將那台車號記起來」
    等語，可確知證人甲○○於96年8 月12日並未曾目睹同案被
    告乙○○搭乘被告丙○○駕駛之車號3E－345 號營業小客車
    前往屈臣氏公司桃園縣府店，或於同案被告乙○○入店行竊
    後即乘坐該車離去之情形，而證人甲○○之所以會記下被告
    丙○○駕駛營業小客車之車號，完全係依店內員工之轉述稱
    同案被告乙○○前3 次所搭乘之計程車與被告丙○○駕駛之
    車輛為「同型」云云，但其對如何確認為同型乙節，卻無法
    說明，因此，被告丙○○是否曾於96年8 月12日搭載同案被
    告乙○○前往屈臣氏公司桃園縣府店，並於同案被告乙○○
    行竊後將之載離之事實，顯有疑義，且不能證明，尚難僅以
    推測或擬制之方法，遽為不利於被告丙○○之認定。
  (三)至證人張立志雖在偵查中證稱：「我們之所以認定丙○○負
    責接應被告（指同案被告乙○○），是因為在96.8.12.我們
    縣府店的店長甲○○有看該計程車，所以就告訴我們，警方
    有提供我們計程車車籍資料，因為葛在台北有地緣關係，所
    以我們就到內湖葛的住處等他，我們有跟蹤好幾次，連同96
    .8.24. 共3次。24日當天我們發現葛將計程車開至台北市○○路404 巷口去接徐，葛載徐接直接到五股店，徐步入店內
    ，葛在店外等他」（同偵卷第76頁）、「因甲○○之前看到
    葛之車輛載徐到桃園縣府店外好幾次，且我之前跟蹤之車輛
    3 次，發現都是從內湖到台北市○○路404 巷口，前2 次在
    莊敬路巷口就跟丟了，第3 次才跟到五股店」等語（同偵卷
    第83頁），然證人張立志於跟蹤被告丙○○之車輛多日，僅
    於96年8 月24日發現被告丙○○有搭載同案被告乙○○，而
    被告丙○○係以駕駛計程車為業，其會搭載同案被告乙○○
    ，不無湊巧之可能，今公訴人既認被告乙○○共犯竊盜罪，
    自須提出充足證據以資證明，並將其他可能之合理情況均加
    以排除，尚不能單憑被告丙○○當日有搭載同案被告乙○○
    前五股之事實，即遽然推論被告丙○○與同案被告乙○○間
    有竊盜之犯意聯絡或明知同案被告從步青欲前往竊盜而予搭
    載接應。
  (四)況且，同案被告乙○○於96年8 月24日當日為警查獲後於警
    詢時供稱: 「（問：今日你所此搭乘計程車的車資為何？有
    無付車資給計程車司機？你是如何叫計程車）車資共300 元
    。我有付車資新台幣300 元給司機。我是在路口攔下計車搭
    乘」等語（見同偵卷第9 頁），核與被告丙○○當日於警詢
    時陳稱：「（問：你今日於何時何地乘載乙○○？）於96年
    8 月24日11時許在臺北市○○路與信義路附近乘載乙○○至
    五股鄉○○路80號，他就下車」、「（問：車資為何?） 跳
    表是305 元，可是我向他收新台幣300 元」等語（見偵卷27
    、28頁）相符，經參諸2 人係於當日為警查獲後即遭訊問，
    應尚不及思考其等供述之利弊而有刻意迴護情事，且無串供
    之可能，是其等2 人上開供述應可採信。而同案被告乙○○
    及被告丙○○既對當日搭載之車資金額及是否給付等情陳述
    一致，則衡之常情，被告丙○○倘與同案被告乙○○間有竊
    盜之犯意聯絡或幫助竊盜之犯行，應無按下計費里程表而向
    同案被告乙○○索取車資之理，足認被告丙○○上開辯解，
    尚非全然無稽。
五、綜上所述，本件依公訴人所提全部證據，尚不足為被告丙○○有共犯或幫助竊盜罪之證明，仍有合理懷疑之存在，依「
    罪證有疑，利於被告」原則，尚不能僅以推測或擬制之方法
    ，為被告有罪之認定。此外，復查無其他證據足資證明被告
    丙○○確有公訴人所指之犯行，揆諸首開說明，應依法為被
    告無罪之諭知，以昭審慎。
據上論斷，應依刑事訴訟法第299 條第1 項前段、第301 條第1
項，刑法第320 條第1 項、第74條第1 項第1 款、第51條第5 款
，判決如主文。
本案經檢察官馬凱蕙到庭執行職務。
中    華    民    國    97    年    4     月    30    日
                   刑事第六庭   法  官  古秋菊
以上正本證明與原本無異。
如不服本判決，應於判決送達後10日內敘明上訴理由，向本院提
出上訴狀。
                                書記官  陳永訓
中    華    民    國    97    年    4     月    30    日
附錄本案論罪科刑法條全文：
刑法第320條第1項：
意圖為自己或第三人不法之所有，而竊取他人之動產者，為竊盜
罪，處5年以下有期徒刑、拘役或500元以下罰金。
附表一:
┌─┬──────┬─────────────────┬──┐
│編│行竊日期    │                物品              │數量│
│號│            │                                  │(支)│
├─┼──────┼─────────────────┼──┤
│  │            │ 曼秀雷敦Acnes藥用抗痘UV潤色隔    │ 10 │
│  │            ├─────────────────┼──┤
│  │            │ 蜜妮男性專用黑白柔珠洗面乳100g   │  4 │
│  │            ├─────────────────┼──┤
│  │            │ 蜜妮深層洗面男性專用100g         │  8 │
│  │            ├─────────────────┼──┤
│  │            │ 蜜妮抗痘洗面乳-男性專用          │  4 │
│  │            ├─────────────────┼──┤
│  │            │ 蜜妮深層卸粧乳180ML              │ 37 │
│  │            ├─────────────────┼──┤
│1 │96年6月17日 │ 蜜妮深層卸粧油150ML              │ 17 │
│  │            ├─────────────────┼──┤
│  │            │ 歐蕾泡沫洗面乳100g               │  2 │
│  │            ├─────────────────┼──┤
│  │            │ 歐蕾自然柔白潔面乳               │  4 │
│  │            ├─────────────────┼──┤
│  │            │ 蜜妮高防曬乳液SPF48              │ 30 │
│  │            ├─────────────────┼──┤
│  │            │ 歐碧衛生棉條-普通16入            │  8 │
│  │            ├─────────────────┼──┤
│  │            │ 歐碧衛生棉條-迷你16入            │  7 │
│  │            ├─────────────────┼──┤
│  │            │ 曼秀雷敦Acnes藥用抗痘洗面乳100g  │ 28 │
├─┼──────┼─────────────────┼──┤
│  │            │ 曼秀雷敦Acnes藥用抗痘UV潤色隔    │ 5  │
│  │            ├─────────────────┼──┤
│2 │            │ 歐蕾活膚精華霜50g                │ 3  │
│  │            ├─────────────────┼──┤
│  │            │ 歐蕾去角質活膚化妝水200ML        │ 2  │
│  │            ├─────────────────┼──┤
│  │            │ 歐碧衛生棉條-普通16入            │ 7  │
│  │            ├─────────────────┼──┤
│  │            │ 歐碧衛生棉條-迷你16入            │ 6  │
│  │            ├─────────────────┼──┤
│  │96年7月1日  │ 蜜妮高防曬乳液SPF48              │ 10 │
│  │            ├─────────────────┼──┤
│  │            │ 曼秀雷敦藥用抗痘潔面慕絲150ML    │ 12 │
│  │            ├─────────────────┼──┤
│  │            │ 露得清深層淨化洗面乳100g         │ 5  │
│  │            ├─────────────────┼──┤
│  │            │ 露得清深層柔珠潔面露100g         │ 4  │
│  │            ├─────────────────┼──┤
│  │            │ 露得清深層抗痘清痘洗面乳100g     │ 3  │
│  │            ├─────────────────┼──┤
│  │            │ 曼秀雷敦acnes藥用抗痘粉狀調理    │ 12 │
├─┼──────┼─────────────────┼──┤
│3 │96年7月15日 │ 曼秀雷敦Acnes藥用抗痘UV潤色隔    │ 10 │
├─┼──────┼─────────────────┼──┤
│  │            │ 曼秀雷敦Acnes藥用抗痘洗面乳100g  │ 12 │
│  │            ├─────────────────┼──┤
│  │            │ 蜜妮高防曬乳液SPF48              │ 2  │
│  │            ├─────────────────┼──┤
│  │            │ 蜜妮深層洗面男性專用100g         │ 2  │
│  │            ├─────────────────┼──┤
│  │            │ 曼秀雷敦Acnes藥用抗痘UV潤色隔    │ 12 │
│4 │96年8月12日 ├─────────────────┼──┤
│  │            │ 蜜妮抗痘洗面乳-男性專用          │ 2  │
│  │            ├─────────────────┼──┤
│  │            │ 蜜妮卸妝凝露120g                 │ 2  │
│  │            ├─────────────────┼──┤
│  │            │ 蜜妮洗面乳-柔珠深層100g          │ 2  │
│  │            ├─────────────────┼──┤
│  │            │ 露得清深層柔珠潔面露100g         │ 6  │
├─┼──────┼─────────────────┼──┤
│5 │96年8 月24日│ 曼秀雷敦Acnes藥用洗面乳          │ 9  │
└─┴──────┴─────────────────┴──┘
 附表二：
┌─┬───────┬─────────────────┐
│編│犯  罪  事  實│  宣    告    罪    刑            │
│號│              │                                  │
├─┼───────┼─────────────────┤
│ 1│本判決事實欄一│乙○○竊盜，累犯，處有期徒刑陸月。│
│  │(一)所示之犯行。│                                  │
│  │              │                                  │
├─┼───────┼─────────────────┤
│ 2│本判決事實欄一│乙○○竊盜，累犯，處有期徒刑陸月。│
│  │(二)所示之犯行。│                                  │
├─┼───────┼─────────────────┤
│ 3│本判決事實欄一│乙○○竊盜，累犯，處有期徒刑伍月。│
│  │(三)所示之犯行。│                                  │
├─┼───────┼─────────────────┤
│ 4│本判決事實欄一│乙○○竊盜，累犯，處有期徒刑陸月。│
│  │(四)所示之犯行。│                                  │
├─┼───────┼─────────────────┤
│ 5│本判決事實欄一│乙○○竊盜，累犯，處有期徒刑伍月。│
│  │(五)所示之犯行。│                                  │
├─┴───────┴─────────────────┤


司法院資訊處製作；財團法人民間司法改革基金會備份。
